zh-CN: 交通工具/汽车/飞机/船舶 > 交通工具零件/配件 > 机动车零部件 > 机动车引擎: 完整发动机; 成品发动机; 发动机支架; 发动机改装套件; 发动机正时组件; 发动机气门盖; 长型发动机; 替换汽车发动机
nb: Kjøretøy og deler > Deler og tilbehør til kjøretøy > Kjøretøydeler > Kjøretøymotorer: Fullstendige motorer; Crate-motorer; Motorfester; Gjenoppbyggingssett for motorer; Timingkomponenter for motorer; Motorventildeksler; Langblokker; Kortblokker
hr-HR: Vozila i dijelovi vozila > Dijelovi i oprema za vozila > Dijelovi za motorna vozila > Motori za motorna vozila: Kompletni motori; Sanduk motori; Nosači motora; Kompleti za obnovu motora; Komponente tajminga motora; Poklopci ventila motora; Dugi blokovi; Kratki blokovi
pt-PT: Veículos e peças > Acessórios e peças para veículos > Peças para veículos motorizados > Motores para veículos motorizados: Motores completos; Motores de caixa; Suportes de motor; Kits de reconstrução de motor; Componentes de distribuição do motor; Tampas de válvulas do motor; Blocos longos; Blocos curtos
fr: Véhicules et accessoires > Pièces détachées pour véhicules > Pièces détachées automobiles et motos > Moteurs de véhicules: Moteurs complets; Moteurs de caisse; Supports moteur; Kits de reconstruction de moteur; Composants de synchronisation du moteur; Couvercles de soupapes de moteur; Blocs longs; Blocs courts
th: รถยนต์และชิ้นส่วน > ชิ้นส่วนและอุปกรณ์สำหรับยานยนต์ > ชิ้นส่วนรถยนต์ > เครื่องยนต์รถ: เครื่องยนต์สมบูรณ์; เครื่องยนต์สำเร็จรูปพร้อมติดตั้ง; แท่นยึดเครื่องยนต์; ชุดสร้างเครื่องยนต์ใหม่; ส่วนประกอบไทม์มิ่งของเครื่องยนต์; ฝาครอบวาล์วเครื่องยนต์; บล็อกยาว; บล็อกสั้น
ja: 乗り物・パーツ > 乗り物用パーツ・関連用品 > 自動車・バイク用パーツ > 自動車・バイク用エンジン: コンプリートエンジン; クレートエンジン; エンジンマウント; エンジンリビルドキット; エンジンタイミングコンポーネント; エンジンバルブカバー; ロングブロック; ショートブロック
cs: Vozidla a náhradní díly > Díly a příslušenství vozidel > Díly motorových vozidel > Motory vozidel: Kompletní motory; Motory v bedně; Držáky motoru; Sady pro repas motoru; Součástky pro časování motorů; Kryty ventilů motoru; Dlouhé bloky; Krátké bloky
vi: Xe và phụ tùng > Bộ phận và phụ kiện xe cộ > Phụ tùng xe cơ giới > Động cơ xe cơ giới: Động cơ hoàn chỉnh; Động cơ thay mới; Động cơ gắn kết; Bộ dụng cụ xây dựng lại động cơ; Các thành phần điều chỉnh thời gian của động cơ; Nắp van động cơ; Khối dài; Khối ngắn
en: Vehicles & Parts > Vehicle Parts & Accessories > Motor Vehicle Parts > Motor Vehicle Engines: Complete Engines; Crate Engines; Engine Mounts; Engine Rebuild Kits; Engine Timing Components; Engine Valve Covers; Long Blocks; Short Blocks
ko: 차량/부품 > 차량 부품/부대용품 > 자동차 부품 > 자동차 엔진: 컴플릿 엔진; 크레이트 엔진; 엔진 마운트; 엔진 리빌드 키트; 엔진 타이밍 컴포넌트; 엔진 밸브 커버; 롱 블록; 숏 블록
lt-LT: Transporto priemonės ir dalys > Transporto priemonių dalys ir priedai > Motorinių transporto priemonių dalys > Motorinių transporto priemonių varikliai: Sukomplektuoti varikliai; Sukomplektuoti varikliai dėžėje; Variklio porėmiai; Variklio remonto komplektai; Variklio skirstymo komponentai; Variklio vožtuvų dangteliai; Ilgi blokai; Trumpi blokai
hu: Járművek és alkatrészek > Járműalkatrészek és -kiegészítők > Gépjárműalkatrészek > Gépjárműmotorok: Komplett motorok; Ládamotorok; Motorrögzítők; Motorjavító készletek; Motorvezérmű-alkatrészek; Motorszelepfedelek; Hosszú blokkok; Rövid blokkok
bg-BG: Превозни средства и части > Автомобилни части и аксесоари > Части за моторни превозни средства > Двигатели на моторни превозни средства: Напълно оборудвани двигатели; Напълно сглобени двигатели; Стойки на двигатели; Комплекти за възстановяване на двигател; Компоненти за синхронизация на двигател; Капаци на клапаните на двигател; Дълги блокове; Къси блокове
nl: Voertuigen en onderdelen > Voertuigonderdelen en -accessoires > Motorvoertuigonderdelen > Motors voor motorvoertuigen: Complete motors; Kratmotors; Motorsteunen; Motorrevisiekits; Motordistributiecomponenten; Motorkleppendeksels; Lange blokken; Korte blokken
sv: Fordon och delar > Fordonsdelar och tillbehör > Fordonsdelar > Fordonsmotorer: Kompletta motorer; Crate-motorer; Motorfästen; Motorrenoveringssatser; Motorns tidsstyrningskomponenter; Motorventilkåpor; Långa block; Korta block
zh-TW: 車輛與零配件 > 車輛零件/配件 > 汽機車零配件 > 汽機車引擎: 完整引擎; 板條箱引擎; 引擎支架; 引擎重建工具包; 引擎正時零組件; 引擎閥門蓋; 汽缸; 中缸
ro-RO: Vehicule și piese > Piese și accesorii pentru vehicule > Piese autovehicule > Motoare pentru autovehicule: Motoare complete; Motoare în cutie; Carcasă motor; Seturi reconstruire motor; Componente distribuție motor; Capace supape motor; Blocuri lungi; Blocuri scurte
da: Køretøjer og dele > Dele og tilbehør til køretøjer > Dele til motorkøretøjer > Motorer til motorkøretøjer: Komplette motorer; Kassemotorer; Motorophæng; Motorgenopbygningssæt; Motorstyringskomponenter; Motorventildæksler; Lange klodser; Korte klodser
ru: Транспортные средства, запчасти и аксессуары > Запчасти и аксессуары для транспортных средств > Автомобильные запчасти > Автомобильные двигатели: Полностью укомплектованные двигатели; Двигатели в сборе; Системы крепления двигателя; Наборы для восстановления двигателя; Компоненты газораспределительного механизма двигателя; Клапанные крышки; Лонг-блоки; Шорт-блоки
tr: Taşıtlar ve Parçalar > Taşıt Parçaları ve Aksesuarlar > Motorlu Taşıt Parçaları > Motorlu Taşıt Motorları: Komple Motorlar; Sandık Motorları; Motor Bağlantıları; Motor Yenileme Kitleri; Motor Zamanlama Bileşenleri; Motor Supap Kapakları; Uzun Bloklar; Kısa Bloklar
fi: Ajoneuvot ja osat > Ajoneuvojen osat ja tarvikkeet > Moottoriajoneuvojen osat > Moottoriajoneuvojen moottorit: Kokonaiset moottorit; Korimoottorit; Moottorin kiinnikkeet; Moottorin korjaussarjat; Moottorin ajoituskomponentit; Moottorin venttiilien kannet; Pitkät lohkot; Lyhyet lohkot
sk-SK: Diely pre vozidlá > Diely a príslušenstvo pre vozidlá > Diely motorových vozidiel > Motory motorových vozidiel: Kompletné motory; Repasované motory; Držiaky motora; Súpravy na prestavbu motora; Komponenty rozvodu motora; Kryty ventilov motora; Dlhé bloky motora; Krátke bloky motora
it: Veicoli e parti > Componenti e accessori per auto > Componenti per veicoli a motore > Motori per veicoli a motore: Motori completi; Motori a gabbia; Supporti motore; Kit di ricondizionamento del motore; Componenti della distribuzione del motore; Coperchi delle valvole del motore; Blocchi lunghi; Blocchi corti
el: Οχήματα & ανταλλακτικά > Ανταλλακτικά & αξεσουάρ οχημάτων > Ανταλλακτικά μηχανοκίνητων οχημάτων > Κινητήρες μηχανοκίνητων οχημάτων: Πλήρεις κινητήρες; Κινητήρες σε κιβώτιο; Βάσεις κινητήρα; Κιτ ανακατασκευής κινητήρα; Εξαρτήματα χρονισμού κινητήρα; Καλύμματα βαλβίδων κινητήρα; Μακριά μπλοκ; Κοντά μπλοκ
sl-SI: Vozila in deli > Deli in dodatki za vozila > Deli za motorna vozila > Motorji za motorna vozila: Sestavljeni motorji; Motorji brez dodatnih komponent; Nosilci motorja; Kompleti za obnovo motorja; Komponente sinhronizacije motorja; Pokrovi za ventile motorjev; Dolgi bloki; Kratki bloki
de: Fahrzeuge & Teile > Fahrzeugersatzteile & -zubehör > Kfz-Teile > Kfz-Motoren: Komplette Motoren; Ersatzmotoren; Motorhalterungen; Motorüberholungs.Kits; Motorzündungskomponenten; Motorventilabdeckungen; Lange Blöcke; Kurze Blöcke
es: Vehículos y recambios > Piezas y accesorios para vehículos > Piezas para vehículos motorizados > Motores para vehículos motorizados: Motores completos; Motores armados; Soportes del motor; Kits de reconstrucción de motores; Componentes de sincronización del motor; Tapas de válvulas de motor; Bloques largos; Bloques cortos
pl: Pojazdy i części > Akcesoria i części do pojazdów > Części do pojazdów silnikowych > Silniki: Kompletne silniki; Silniki skrzyniowe; Mocowania silnika; Zestawy do odbudowy silnika; Komponenty rozrządu silnika; Pokrywy zaworów silnika; Długie bloki; Krótkie bloki
pt-BR: Veículos e peças > Peças e acessórios de veículos > Peças para veículos motorizados > Motores para veículos motorizados: Motores completos; Motores de caixa; Suportes de motor; Kits de reconstrução de motor; Componentes de sincronização do motor; Tampas de válvulas do motor; Blocos longos; Blocos curtos